臺灣屏東地方法院民事判決　　　　　　110年度潮小字第514號
原　　　告　鄞湘予　

被　　　告　吳家健　

上列當事人間請求給付代墊款事件，本院於民國110 年9 月22日
言詞辯論終結，判決如下：
    主  文
被告應給付原告新臺幣壹仟伍佰元。
原告其餘之訴駁回。
訴訟費用新臺幣壹仟元由被告負擔五分之一，餘由原告負擔。
本判決第一項原告勝訴部分得假執行。但被告如以新臺幣壹仟伍
佰元為原告預供擔保，得免為假執行。
    事實及理由
一、原告主張：兩造曾為男女朋友關係，嗣於民國110 年1 月間
    分手。而兩造交往期間，被告曾於109 年11、12月間委託原
    告購買牛仔褲2 件（品牌Dsquared2 ），每件價格新臺幣（
    下同）3,500 元，合計7,000 元。詎被告嗣後竟稱該牛仔褲
    其已使用過且返還原告，不用再給付購買牛仔褲費用等語，
    迄今被告仍未將購買牛仔褲費用返還原告，原告爰依據兩造
    間之委任契約及民法第546 條規定提起本訴，並聲明：被告
    應給付原告7,000 元。
二、被告之答辯：伊確實有請原告購買1 件牛仔褲，但那是第2
    件，第1 件牛仔褲是原告自己要買來贈送給伊，而第2 件牛
    仔褲伊確實有收到，但價格應係1,500 元，伊願意給付1,50
    0元給原告等語。
三、本院之判斷：
  ㈠按「稱委任者，謂當事人約定，一方委託他方處理事務，他
    方允為處理之契約。」、「受任人因處理委任事務，支出之
    必要費用，委任人應償還之，並付自支出時起之利息。」，
    民法第528條、第546 條第1 項定有明文。
  ㈡本件原告主張被告有委託其購買牛仔褲2 件，每件價格3,50
    0 元等語，而被告固不否認有委託原告購買第2 件牛仔褲之
    事實，惟辯稱其價格僅為1,500 元，且第1 件牛仔褲是原告
    購買後贈與被告等語，則原告自應就被告有委託其購買第1
    件牛仔褲及第2 件牛仔褲之購買價格係3,500 元等對己有利
    之事實，依據民事訴訟法第277 條前段規定，負舉證之責。
    經查：
  ⑴就第1 件牛仔褲部分：原告陳稱：被告當初是用LINE傳訊息
    給伊，但是伊換電話，所以資料就不見了等語，此外，原告
    並未提出其他事證足以證明被告有委託原告購買第1 件牛仔
    褲之事實，則原告就第1 件牛仔褲部分，主張兩造間有委任
    契約而請求被告給付購買牛仔褲費用3,500 元，自屬無據，
    不應准許。
  ⑵就第2 件牛仔褲費用部分：原告陳稱：伊有提出照片給檢察
    官，上面有寫價格2,480 元，但這個價格是後來有降價，伊
    沒有當初購買之證明等語。經查，本院依職權調閱之台灣屏
    東地方檢察署110 年度偵字第2287號卷宗第13頁所附照片，
    其僅能證明上揭牛仔褲有標示價格2,480 元之事實，而原告
    已自承該價格是後來降價後之價格，且其無法提出當時購買
    牛仔褲價格之相關證明，則原告主張其購買牛仔褲價格為3,
    500 元，仍屬無據，惟被告已當庭陳稱該牛仔褲價格應為1,
    500 元，伊願意給付1,500 元等語，則就被告同意給付之1,
    500元費用部分，本院認應予准許。
四、綜上所述，原告依據兩造間之委任契約及民法第546 條規定
    ，請求被告給付1,500 元，為有理由，應予准許，逾此範圍
    之請求，則無理由，應予駁回。
五、本件原告勝訴部份係依小額程序為被告敗訴之判決，依民事
    訴訟法第436 條之20規定，應依職權宣告假執行。本院並依
    同法第392 條第2 項規定，依職權宣告被告如預供擔保後，
    得免為假執行。另依民事訴訟法第436 條之19第1 項規定，
    併確定訴訟費用額為1,000 元。
六、據上論結，本件原告之訴為一部有理由、一部無理由，依民
    事訴訟法第79條、第436 條之20、第392 條第2 項，判決如
    主文。
中    華    民    國   110    年   10     月    22    日
                  潮州簡易庭  法  官  呂憲雄
正本係照原本作成。
如不服本判決，應於判決送達後20日內，以判決違背法令為理由
，向本院提出上訴狀並表明上訴理由（上訴理由應表明：一、原
判決所違背之法令及其具體內容；二、依訴訟資料可認為原判決
有違背法令之具體事實），如未表明上訴理由者，應於上訴後20
日內向本院提出上訴理由書，如委任律師提起上訴者，應一併繳
納上訴審裁判費。
中    華    民    國   110    年   10     月    22    日
                              書記官  林鴻仁